# 关于同一控制下企业合并的问题

提问人：蒋桔 时间：2015-06-09 16:12:57
假设公司A用其子公司B公司的100%股权向另一子公司C公司增资（作价2.5亿，没有溢价），B公司是A公司非同一控制下企业合并购买的，购买时有评估增值，在合并层面增值了 3000 万元，合并日时B公司账面价值2.8亿，但是如果考虑到之前购买时的评估增值 3 千万的话，在合并层面的账面价值是3.1亿。根据会计准则“合并方在企业合并中取得的资产和负债，应当按照合并日在被合并方的账面价值计量。合并方取得的净资产账面价值与支付的合并对价账面价值（或发行股份面值总额）的差额，应当调整资本公积；资本公积不足冲减的，调整留存收益。”这里说的账面价值是否需要考虑以前购买B公司时评估增值的 3000 万？还是直接按2.8亿和2.5亿之间的差额确认资本公积？

回答人：chenyiwei
请参考《企业会计准则解释第 6 号》第二条，另外请关注《企业会计准则第 2 号——长期股权投资（ 2014 年修订）》第五条之（一）
的表述与 2006 版对应表述的区别，注意增加了“最终控制方合并报表层面的账面价值”的表述，表明不是被合并方自身报表中的账面价值。